基本信息



刘信朋 男 | 25岁 (1995/07/14)

未婚 | 3年工作经验

手机号码:18487167478

户口/国籍:绥化

求职状态:观望有好机会会考虑 邮箱:liuxinpeng 2012@163.com

居住地:杭州-滨江区

求职意向

职能: Java开发工程师 职位: Java开发工程师

工作地点:上海

行业: 通信/电信/网络设备, 互联网/电子商务, 计算机软件

期望薪资:22000-28000元/月

到岗时间:1个月内 工作类型:全职

个人标签: 努力 认真 有想法

自我评价:

熟练掌握Java基础,具有良好的编码习惯及面向对象编程思想;熟练使用MySQL、ORACLE等数据库;熟练使用Redis缓存技术,了解Redis的RDB,AOF持久化策略

;熟练使用SpringMVC,MyBatis、Jfinal、springboot、EDAS等框架;熟练使用shiro权限框架,了解其原理;熟练使用SVN、Git、Maven、postman、gitlab、jenkins等工具。 可自己搭建gitlab maven nexus

jenkins。熟练使用tomcat、nginx等服务器搭建项目;熟悉Linux的常规命令,能够搭建开发环境及项目部署;熟练使用HTML、JavaScript、Ajax、JQuery、Freemarker、Layui等前台技术;熟练使用开源etl工具kettle;了解大数据相关组件,Hbase、Hive、Zookeeper、ES等。熟悉阿里云产品。熟悉python网络爬虫。

- 1、专业知识扎实,有三年实际工作经验。掌握的知识面比较广泛。
- 2、对技术充满热情,善于学习,自学能力比较强,曾学习过IOS开发、安卓开发。
- 3、有良好的团队合作意识,良好的沟通能力。交给我的任务能够按照要求完成,工极认真,能够在完成工作的同时提出自己的想法见解,喜欢接触新的事物。

工作经验

2020/6—至今 [6个月]

Java开发工程师 | 开发部

浩鲸云计算科技股份有限公司

计算机软件 | 民营公司

工作描述:

目前负责阿里云一朵云平台项目的研发,主要工作内容有功能开发、环境部署、测试发布等



2018/8-2020/6 [1年10个月]

Java开发工程师 | 云南pso研发

南京亚信软件有限公司

计算机软件 | 上市公司 | 10000人以上

工作描述:

- 1、负责与用户确认需求,确定开发方案
- 2、负责订单中心宽带业务的前端后台的开发
- 3、负责开通中心的开发、更新及维护
- 4、负责配合宽带业务相关项目的开发工作
- 5、负责配合其他模块开通中心相关业务的联调工作

下属:1人 | 汇报人:无

离职原因:

因生活原因不得不离开工作地

主要业绩:

负责订单中心开发工作。开通中心的开发维护更新工作。

在现场的开发及运维工作中得到用户的认可。

配合云南移动现场的项目升级改造。

2017/7—2018/7 [1年]

软件工程师 | 研发部

云南艾拓信息技术有限公司

计算机软件 | 民营公司 | 50-150人

工作描述:

- 1、负责与用户确定需求方案
- 2、负责软件前后端模块的开发和测试
- 3、负责项目更新部署
- 4、负责配合公安厅大数据科一些日常数据检索
- 5、负责配合大数据应用的源数据的数据清洗转换等工作
- 6、负责其他州市的项目演示等

下属:1人 | 汇报人:部门经理

离职原因:

因工作性质原因,每日加班做一些运维的工作,觉得在开发的道路上越走越远,继续下去可能对以后的职业发展道路有影响。

主要业绩:

完成资源管理系统的核心功能开发。带领团队出差去客户现场沟通及技术支持。时而出差演示沟通以及推广项目。工作中获得客户的认可。

教育经历

2013/9-2017/7

哈尔滨理工大学

本科 | 信息管理和信息系统



专业描述:

信息管理与信息系统。

项目经验

2020/6-至今

政务一朵云管理系统

所属公司:

浩鲸云计算科技股份有限公司

项目描述:

对多云平台进行集中管理,包括资源申请、资源开通、资源监控、资源升降配等。

软件架构: SpringMVC、mybatis、mysql、edas、rocketMq等

责任描述:

负责系统功能的开发,现有功能的优化,环境的部署搭建,对接第三方接口(如钉钉)等工作。功能产品化的部分功能设 计等

2019/6-2019/10

端到端宽带流程监控

所属公司:

南京亚信软件有限公司

项目描述:

负责云南移动宽带业务的业务量监控、业务错单监控汇总、业务链路监控。

软件架构: SpingBoot +Layui + ORACLE

责任描述:

负责宽带业务链路监控的设计及开发。负责与第三方平台交互。负责项目的更新维护工作。负责配合项目演示验收工作。

2018/9-2019/8

中国移动第三代业务支撑系统-开通中心标准化

所属公司:

南京亚信软件有限公司

项目描述:

根据中国移动开通中心试点要求,所有省份需要完成开通中心标准建设,统一开通中心服务、流程、功能和系统模型,为开通中心集中化建设提供基础条件。

软件架构: appframe + wade5 + ORACLE

责任描述:

负责宽带长流程的流程设计,数指指令改造,完工订单搬表,错单分析,常规错单自动容错解决方案制定,跑单测试,分析新老系统报文差异,系统割接,系统割接后巡检等

2018/3-2018/5

边界数据采集传输

所属公司:

云南艾拓信息技术有限公司



项目描述:

基于ftp

的数据传输的监控管理系统。公安网内外的数据通过边界传输,主要通过边界外数据采集客户端实现数据采集,传输到边界,边界内的客户端收取数据。同时边界内外的日志信息进行汇总。

软件架构:Jfinal+tomcat

责任描述:

负责确定需求及开发方案;设计系统前后端开发及项目维护部署

2017/7-2018/5

云南省公安厅数据资源管理系统

所属公司:

云南艾拓信息技术有限公司

项目描述:

针对云南省公安厅大数据科数据资源现状开发一套管理系统。包括数据量监控,数据更新监控,数据重复监控,数据来源管理。数据传输差异分析。数据标准化。资源目录,专题库建设等功能。

软件架构: springMVC + MyBatis + Shiro + dwz + freemarker

责任描述:

核心功能的开发,包括数据量监控、数据标准化、专题库建设等;提供给其他厂商数据接口;负责对接各厂家数据库/数据仓库。包括MYSQL/ORACLE/HANA/HIVE/ES;负责系统部署、更新等工作;负责数据清洗、转换等工作

技能特长

技能/语言			
IOS			
	一般		
Java			
			熟练
Android			
		良好	
Oracle			
			熟练
MySQL			
			熟练
Python			
		良好	
Matlab			
		良好	
证书/成绩			



2016/2

